【裁判字號】    99,裁,1304
【裁判日期】    990610
【裁判案由】    免職
【裁判全文】
最  高  行  政  法  院  裁  定
                                      99年度裁字第1304號
再 審原 告  甲○○
再 審被 告  行政院勞工委員會
代  表  人  王如玄
訴訟代理人  蔡順雄律師
            曹詩羽律師
上列當事人間免職事件，再審原告對於中華民國99年3月25日本
院99年度判字第276號判決，提起再審之訴，關於行政訴訟法第
273條第1項第1款事由部分，本院裁定如下：
    主  文
再審之訴駁回。
再審訴訟費用由再審原告負擔。
    理  由
一、按提起再審之訴，應依行政訴訟法第277條第1項第4款之規
    定表明再審理由，此為必須具備之程式。所謂表明再審理由
    ，必須指明確定判決有如何合於法定再審事由之具體情事，
    始為相當。倘僅泛言有何條款之再審事由，而無具體情事者
    ，尚難謂已合法表明再審理由。如未表明再審理由，法院無
    庸命其補正。
二、本件再審原告對於本院99年度判字第276號確定判決（下稱
    原確定判決）提起再審之訴，雖略以：臺北高等行政法院96
    年度訴更一字第185號判決（下稱原審判決）採信再審被告
    之主張，認再審原告係勞工保險局「前任」總經理郭芳煜依
    「行政院所屬國營事業機構負責人經理人董監事遴聘要點」
    （下稱遴聘要點）規定遴選，而依遴聘要點第四點「國營事
    業機構經理人須與負責人同進退」之規定，郭芳煜離職時，
    再審原告應隨同離職，本件免職於法有據；然再審被告為中
    央行政機關，竟提供錯誤資料予原審法院，該院受誤導而有
    適用法規明顯錯誤之裁判，查史哲之前任總經理為廖碧英，
    非再審被告所指郭芳煜，且再審被告就上開主張亦係於原審
    審理中當庭提出，致再審原告無法對之為辯論；又遴聘要點
    係行政院於民國（下同）91年6月21日訂定，再審原告於89
    年10月經遴選為勞工保險局之副總經理，及90年9月郭芳煜
    調職時，尚無上開遴聘要點，且再審原告非依該遴聘要點遴
    用之人員，亦無須依該規定與廖碧英共進退，而史哲接任勞
    工保險局總經理時，雖有遴聘要點，然基於法律不溯及既往
    原則，應不適用，就此原審法院顯未予查明，原審判決援引
    遴聘要點第四點駁回再審原告之訴，適用法規顯有錯誤；則
    為原確定判決基礎之裁判，有行政訴訟法第273條第1項第1
    款情形，再審原告自得對之提起再審之訴；再者，再審原告
    係經再審被告核定後任用，為依勞工保險局組織條例第17條
    規定任用之公務員，於參加遴選時既無副總經理須與總經理
    同進退之規定，基於法安定性及信賴保護原則，自應保護再
    審原告職位上法律地位之信賴利益；另遴聘要點僅係規範國
    營事業機構遴聘負責人、經理人及董、監事之行政規則，且
    係在再審原告擔任勞工保險局副總經理後方訂定，再審被告
    援引不應適用之行政規則將再審原告免職，又刻意誤導原審
    法院之認定，顯違反法律不溯及既往原則、信賴保護原則，
    且適用不應適用之法規等語，為其論據。惟核其再審訴狀所
    表明之再審理由，無非係說明其對於原處分或原審判決不服
    之理由，而對於原確定判決究竟有如何合於行政訴訟法第27
    3條第1項第1款規定之具體情事，則未據表明，依上開規定
    及說明，其再審之訴自非合法。至於再審原告本於行政訴訟
    法第273條第1項第13款再審事由提起再審之訴部分，本院則
    另為移送之裁定，附此敘明。
三、據上論結，本件再審之訴為不合法。依行政訴訟法第278條
    第1項、第104條、民事訴訟法第95條、第78條，裁定如主文
    。
中    華    民    國    99    年    6     月    10    日
                    最高行政法院第四庭
                        審判長法官  劉  鑫  楨
                              法官  林  茂  權
                              法官  黃  淑  玲
                              法官  曹  瑞  卿
                              法官  陳  鴻  斌

以  上  正  本  證  明  與  原  本  無  異
中    華    民    國    99    年    6     月    11    日
                              書記官  吳  玫  瑩

司法院資訊處製作；財團法人民間司法改革基金會備份。
